【裁判字號】    89,台上,557
【裁判日期】    890310
【裁判案由】    給付工程款
【裁判全文】
最高法院民事裁定                                八十九年度台上字第五五七號
    上  訴  人  甲○○
    被 上訴 人  富可企業有限公司
    法定代理人  李金春
右當事人間請求給付工程款事件，上訴人對於中華民國八十八年十二月七日台灣高等
法院台南分院第二審判決（八十七年度上字第二三○號），提起上訴，本院裁定如左
：
    主  文
上訴駁回。
第三審訴訟費用由上訴人負擔。
    理  由
按對於第二審判決上訴，非以其違背法令為理由，不得為之。民事訴訟法第四百六十
七條定有明文。依同法第四百六十八條規定，判決不適用法規或適用不當者，為違背
法令。而判決有同法第四百六十九條所列各款情形之一者，為當然違背法令。是當事
人提起上訴，如依民事訴訟法第四百六十八條規定，以第二審判決有不適用法規或適
用法規不當為理由時，其上訴狀或理由書應有具體之指摘，並揭示該法規之條項或其
內容。若係成文法以外之法則，應揭示該法則之旨趣。倘為司法院解釋、或本院之判
例，則應揭示該判解之字號或其內容。如以民事訴訟法第四百六十九條所列各款情形
為理由時，其上訴狀或理由書，應揭示合於該條款之事實。上訴狀或理由書如非依此
項方法表明者，即難認為已對第二審判決之違背法令有具體之指摘，其上訴自難認為
合法。本件上訴人對第二審判決提起上訴，雖以該判決違背法令為由，惟核其上訴理
由狀所載：佳禾育樂有限公司（下稱佳禾公司）未承擔本件工程款債務，被上訴人未
能舉證證明因上訴人分配球道，致其受有損害云云，係就原審取捨證據、認定事實之
職權行使，指摘其為不當，並就原審已論斷者，泛言未論斷，而非具體說明其有何不
適用法規或適用法規不當之情形，並揭示該法規之條項或其內容，及合於民事訴訟法
第四百六十九條所列各款之事實，難認對該判決之如何違背法令已有具體之指摘，依
首揭說明，應認其上訴為不合法。末查，有限公司之清算準用無限公司有關之規定，
公司法第一百十三條定有明文。是原審依公司法第九十條第一項、第九十五條之規定
，為不利於上訴人之判斷，於法並無不合。又被上訴人於原審行準備程序時，曾主張
：「（佳禾）公司後來有承受這筆債務」（見原審卷四八頁正面筆錄），為其攻擊防
禦方法，原審據之認定佳禾公司於公司成立後，業已承擔本件工程款債務，亦無不合
，併予明。
據上論結，本件上訴為不合法。依民事訴訟法第四百八十一條、第四百四十四條第一
項、第九十五條、第七十八條，裁定如主文。
中      華      民      國    八十九    年      三      月      十      日
                              最高法院民事第三庭
                                  審判長法官  范  秉  閣
                                        法官  朱  建  男
                                        法官  曾  煌  圳
                                        法官  許  澍  林
                                        法官  鄭  玉  山
      右正本證明與原本無異
                                              書  記  官
中      華      民      國    八十九    年      三      月     三十     日


司法院資訊處製作；財團法人民間司法改革基金會備份。
